【裁判字號】    90,台上,1110
【裁判日期】    900301
【裁判案由】    盜匪
【裁判全文】
最高法院刑事判決                                九十年度台上字第一一一○號
    上  訴  人  甲○○
右上訴人因盜匪案件，不服台灣高等法院高雄分院中華民國八十九年十一月三十日第
二審判決（八十九年度上訴字第一四三四號，起訴案號：台灣屏東地方法院檢察署八
十九年度偵字第三一八四號），提起上訴，本院判決如左：
    主  文
上訴駁回。
    理  由
按刑事訴訟法第三百七十七條規定：上訴於第三審法院，非以判決違背法令為理由，
不得為之。是提起第三審上訴，應以原判決違背法令為理由，係屬法定要件，且必須
依據卷內資料為具體之指摘，並足據以辨認原判決已具備違背法令之形式，始屬相當
。如果上訴理由狀未依據卷內訴訟資料，具體指摘原判決不適用何種法則或如何適用
不當，或所指摘原判決違法情事，顯與法律規定得為第三審上訴理由之違法情形，不
相適合時，均應認其上訴為違背法律上之程式，予以駁回。又懲治盜匪條例為刑法之
特別法，係經立法程序於民國四十六年六月五日修正公布施行，將原第八條「犯本條
例之罪者，依特種刑事案件訴訟條例之規定審理之」及原第十條「本條例施行期間定
為一年，必要時得以命令延長之」之規定予以刪除，原第九條改為第八條，第十一條
改為第九條。經考刪除原第十條有關限時法規定之立法本意，係為澈底改善治安，期
收遏止盜風之效，認本條例第一條至第七條及原第九條（修正後為第八條）均仍有施
行之必要，因將本條例由限時法改為經久施行之常態性特別刑法，並重新調整條次，
形式上雖稱「修正」，實質上，已具重新全部立法之性質，故其間雖有數次命令延長
施行期間，仍非可認為已經失效。況本條例第二條條文，尚於八十八年四月二十一日
修正公布，益徵立法機關亦認本條例仍為有效施行之法律。本件原判決依據卷內全部
證據資料，認定上訴人有原判決事實欄所載之犯行，因而撤銷第一審科刑判決，仍適
用懲治盜匪條例，論處上訴人連續強盜，累犯罪刑，已詳敘所憑證據及認定理由，從
形式上觀察，原判決並無違背法令之情形存在。上訴意旨謂懲治盜匪條例為不合時宜
之法律，已於立法院三讀廢止中，應改依其他法律判決，且其始終坦承犯罪，已懊悔
莫名，原審判決太重云云，俱非適法之第三審上訴理由，應認其上訴為違背法律上之
程式，予以駁回。
據上論結，應依刑事訴訟法第三百九十五條前段，判決如主文。
中      華      民      國     九十     年      三      月      一      日
                              最高法院刑事第三庭
                                  審判長法官  陳  錫  奎
                                        法官  劉  敬  一
                                        法官  洪  清  江
                                        法官  李  伯  道
                                        法官  呂  丹  玉
      右正本證明與原本無異
                                              書  記  官
中      華      民      國     九十     年      三      月      六      日


司法院資訊處製作；財團法人民間司法改革基金會備份。
